Inventaris van de archieven van het Gerechtshof te 's-Gravenhage (1930) 1945-1979 (1986), de Raad van Beroep van de Directe Belastingen (1935) 1940-1957 en het Scheidsgerecht van de Vermogensaanwasbelasting 1949-1957
Nationaal Archief, Den Haag
- Gerechtshof te 's-Gravenhage, I
  - Stukken betreffende bijzondere onderwerpen, 2
    - Burgerlijke zaken (civiele zaken), 2.2.
      - Enkel- en Meervoudige kamers, 2.2.1.
        - Aangebracht bij request, 2.2.1.3
          - Beschikkingen op requesten in hoger beroep, 1944-1979 173 pakken; 1522-1694
            - 1977 requesten 290 - 406, 1674
            - 1977 requesten 407 - 549, 1675
            - 1977 requesten 550 - 684, 1676
            - 1977 requesten 685 - 819, 1677
            - 1977 requesten 820 - 934, 1678
            - 1978 requesten 1 - 146, 1679
            - 1978 requesten 147 - 268, 1680
            - 1978 requesten 269 - 400, 1681
            - 1978 requesten 401 - 549, 1682
            - 1978 requesten 550 - 716, 1683
            - 1978 requesten 717 - 824, 1684
            - 1978 requesten 825 - 913, 1685
            - 1978 requesten 914 - 1022, 1686
            - 1979 requesten 1 - 121, 1687
            - 1979 requesten 122 - 267, 1688
            - 1979 requesten 268 - 436, 1689
            - 1979 requesten 437 - 590, 1690
            - 1979 requesten 591 - 725, 1691
            - 1979 requesten 726 - 846, 1692
            - 1979 requesten 847 - 980, 1693
            - 1979 requesten 981 - 1101, 1694
          - Alfabetische klappers van ingediende requesten in hoger beroep, 1945-1979; 1695-1699; 5 delen
            Letter A ontbreekt in inventarisnummer 1695
            Zie voor de requesten de inventarsinummers 1522 - 1694.
            De requesten van de gratis admissie zijn toendertijd niet ontsloten.
            Zie voor de requesten inzake medische geschillen vanaf 1948 inventarisnummer 1720.
            Zie voor de alimentatiezaken de inventarisnummers 1713 - 1719.
            Zie voor alimentatierequesten voor de perriode 1945 - 1960 inventarisnummer 1720.
            Zie voor de beklagzaken tot en met 1953 inventarisnummer 1732.
            - 1945-1960, 1695
            - 1961-1970, 1696
            - 1971-1976, 1697
            - 1977-1978, 1698
            - 1979, 1699
          - Registers van inschrijving van requesten in hoger beroep, 1945-1980; 1700-1711; 12 delen
            Zie voor de requesten de inventarisnummers 1522 - 1694.
            - 1945 mrt - 5 requestnr. 1 - 1950 mei - 26 requestnr. 295, 1700
            - 1950 mei - 23 requestnr. 269 - 1954 febr - 20 requestnr. 72, 1701
            - 1954 febr - 23 requestnr. 73 - 1958 aug - 27 requestnr. 366, 1702
            - 1958 aug - 27 requestnr. 367 - 1963 aug - 16 requestnr. 329, 1703
            - 1963 sept - 17 requestnr. 330 - 1968 dec - 27 requestnr. 499, 1704
            - 1968 dec - 30 requestnr. 500 - 1973 jun - 4 requestnr. 371, 1705
            - 1973 jun - 5 requestnr. 372 - 1975 sept - 23 requestnr. 839, 1706
            - 1975 sept - 23 requestnr. 840 - 1976 sept - 1 requestnr. 528, 1707
            - 1976 sept - 1 requestnr. 529 - 1977 aug - 18 requestnr. 622, 1708
            - 1977 aug - 18 requestnr. 623 - 1978 jul - 20 requestnr. 596, 1709
            - 1978 jul - 28 requestnr. 597 - 1979 jun - 1 requestnr. 482, 1710
            - 1979 jun - 1 requestnr. 483 - 1980 mrt - 20 requestnr. 276, 1711
          - Beschikkingen in hoger beroep op requesten van het college voor de beslissing in eerste aanleg in zaken voor het Medisch Tuchtrecht en Medische geschillen te 's-Gravenhage, 1948-1979; 1712; 1 pak
            Bij deze bescheiden zitten ook archivalia van de behandeling van de eerste aanleg.
            Zie voor een toegang de inventarisnummers 1695 - 1699.
          - Registers van inschrijving van alimentatierequesten in hoger beroep., 1944-1967; 1713-1719; 7 delen
            Zie voor toegangen voor de periode 1945-1960 inventarisnummer 1748 en voor de periode 1961-1979 de inventarisnummers 1695 - 1699.
            - 1944 aug 10 - 1951 sept 8, 1713
            - 1951 sept 27 - 1954 apr 22, 1714
            - 1954 apr 28 - 1957 jan 11, 1715
            - 1957 jan 16 - 1959 mrt 10, 1716
            - 1959 mrt 13 - 1961 jul 30, 1717
            - 1961 jul 31 - 1964 aug 10, 1718
            - 1964 sept 3 - 1967 nov 6, 1719
          - Alfabetische klapper van ingediende alimentierequesten in hoger beroep, 1945-1960; 1720; 1 deel
            Zie voor de inschrijvingsregisters de inventarisnummers 1713 - 1717.
            Zie voor toegangen voor de periode 1961 -1979 de inventarisnummers 1695 - 1699.
          - Register van inschrijving van requesten bedoeld bij de Wet Overheidsaansprakelijkheid Bezettingshandelingen van 13 oktober 1950 (Staatsblad K 451), 1950-1954; 1721; 1 deel
            Voorin een inhodusopgave van de op regsitratienummer geordende zaken.
            Zie voor de staukken de inventarsinummers 1728 - 1731.
          - Rolboeken van behandeling van de requesten bedoeld bij de Wet Overheidsaansprakelijkheid Bezettingshandelingen van 13 oktober 1950 (Staatsblad K 451), 1951-1956; 1722-1724; 3 delen
            - 1951 febr 27 - 1951 okt 13, 1722
            - 1951 okt 16 - 1952 okt 14, 1723
            - 1952 okt 18 - 1956 juli 16, 1724
          - Audiëntiebladen van behandeling van de requesten bedoeld bij de Wet Overheidsaansprakelijkheid Bezettingshandelingen van 13 oktober 1950 (Staatsblad K 451), 1951-1956; 1725-1727; 3 omslagen
            - 1951-1952, 1725
            - 1953, 1726
            - 1954-1956, 1727
          - Beschikkingen op requesten bedoeld bij de Wet Overheidsaansprakelijkheid Bezettingshandelingen van 13 oktober 1950 (Staatsblad K 451), 1950-1956; 1728-1731; 4 pakken
            Zie voor toegang de inventarisnummers 1695 - 1699 en 1721.
            - Registratienummers 1 - 30, 1728
            - Registratienummers 31 - 67, 1729
            - Registratienummers 68 - 112, 1730
            - Registratienummers 113 - 164, 1731
          - Beschikkingen in hoger beroep op appèlrequesten (zogenaamde beklagzaken) van de Raden van de Toezicht en Discipline der orde van advocaten en procureurs in de arrondissementen van het Gerechtshof, 1945-1953; 1732; 1 pak
            Het beklag van de advocaat en procureur werd gedaan bij verzoekschrift gericht aan de president van het Gerechtshof.
            De beklagen betroffen bijvoorbeeld. berispingen, schorsingen en weigering van inschrijving van het tableau
            Voor de Advocatenwet uit 1952 kon een advocaat en een procureur in hoger beroep bij de Gerechtshoven tegen tuchtrechtelijke uitspraken van de Raden van Toezicht en Discipline volgens Reglement III volgens de Wet op de Rechterlijke Organisatie uit 14 september 1838 en het nieuwe reglement van 17 augustus 1929.
            Het onderzoek en de beslissingen op deze beklagen geschiedde in de raadkamer van de 1e civiele kamer van het Gerechtshof.
            Zie voor toegangen de inventarisnummers 1695 - 1699.
          - Register van inschrijving van aantekening van (voorlopig) kosteloos of (voorlopig) verminderd procederen of verlening van gratis admisssie in civiele request procedures, met aantekening van namen van verzoeker(st)er, 1946-1960; 1733; 1 deel
            Gratis admissie is verlof van de rechter om kosteloos te procederen door een toewijzing van een procureur aan een onvermogende of minvermogende rechtzoekende.
            In 1824 (Staatsblad 35) kwam de eerste wet van toelating (admissie) van kostleoos proceduren, gevolgd in 1936 en
            1957. Ook zijn er in het Wetboek van Burgerlijke Rechtsvordering in het derde boek, zesde titel en 10de afdeling regelingen terug te vinden.
            Het verzoek begint met een request, dat in een register wordt ingeschreven., waarbij o.a een certificaat van
            onvermogen bij het request moet worden overlegd. De behandeling vindt plaats in de raadkamer.
    - Belastingzaken, 2.3
      - Registers van inschrijving van ingekomen beroepen in belastingzaken, 1960-1980; 1734-1737; 4 delen
        Alle beroepschriften werden achterelkaar ingeschreven en genummerd.
        - 1960-1964, 1734
        - 1965-1970, 1735
        - 1971-1976, 1736
        - 1977-1980, 1737
      - Kaartsysteem op alfabet van de naam van de klager van de in beroep behandelde belastingzaken, 1957-1970; 1738-1744; 1 kaartsysteem
        In dit kaartsysteem zitten klagers, waarvan de beroepschriften zijn afgedaan.
        - 1957 - 1970 A - Coo, 1738
        - 1957 - 1970 Cop - Hag, 1739
        - 1957 - 1970 Han - Kon, 1740
        - 1957 - 1970 Koo - Nik, 1741
        - 1957 - 1970 Nil - She, 1742
        - 1957 - 1970 Slo - Von, 1743
        - 1957 - 1970 Voo - Z, 1744
      - Kaartsysteem op alfabet van de naam van de klager van de in beroep behandelde belastingzaken, 1971-1979; 1745-1752; 1 kaartsysteem
        - 1971 - 1979 A - Bro, 1745
        - 1971 - 1979 Brok - Gel, 1746
        - 1971 - 1979 Geme - J, 1747
        - 1971 - 1979 K - L, 1748
        - 1971 - 1979 M - Poo, 1749
        - 1971 - 1979 Pop - Sta, 1750
        - 1971 - 1979 Ste - Wal, 1751
        - 1971 - 1979 Wan - Z, 1752
      - Kaartsystemen op alfabet van de naam van de klager van ingetrokken belastingzaken, 1957-1970; 1753-1763; 2 kaartsystemen
        In deze kaartsystemen zitten beroepschriften, die voor de zitting zijn ingetrokken.
        Op de kaarten is het woord "ingetrokken" met stempel of met rood potlood onderstreept.
        - 1957 - 1961 A - Erk, 1753
        - 1957 - 1961 Erm - Ka, 1754
        - 1957 - 1961 Ko - Po, 1755
        - 1957 - 1961 Pr - Vi, 1756
        - 1957 - 1961 Vl - Z, 1757
        - 1962 - 1970 A - C, 1758
        - 1962 - 1970 D - Her, 1759
        - 1962 - 1970 Hes - La, 1760
        - 1962 - 1970 Le - P, 1761
        - 1962 - 1970 Q - Tuk, 1762
        - 1962 - 1970 Tul - Z, 1763
      - Kaartsystemen op alfabet van de naam van de klager van ingetrokken belastingzaken, 1971-1979; 1764-1777; 9 kaartsystemen
        - 1971 A - Z, 1764
        - 1972 A - Z, 1765
        - 1973 A - Z, 1766
        - 1974 A - Z, 1767
        - 1975 A - S, 1768
        - 1975 T - Z, 1769
        - 1976 A - R, 1770
        - 1976 S - Z, 1771
        - 1977 A - SL, 1772
        - 1977 Sm - Z, 1773
        - 1978 A - Moh, 1774
        - 1978 Mol - Z, 1775
        - 1979 A - Lob, 1776
        - 1979 Lod - Z, 1777
      - Beschikkingen op requesten bedoeld bij de Wet van 28 juni 1926, houdende eene regeling met betrekking tot het overschrijden van in belastingen gestelde termijnen (Staatsblad nummer 227) en van artikel 60 bedoeld bij Algemene wet inzake Rijksbelastingen, 1957-1979; 1778-1779; 2 pakken
        In de meeste gevallen zijn de requesten afgewezen.
        Er is geen aparte toegang op deze beschikkingen.
        - 1957-1969, 1778
        - 1970-1979, 1779
      - Uitspraken van de in beroep behandelde belastingszaken, welke zijn behandeld door de enkelvoudige -en meervoudige kamers belastingkamer, 1957 -1979; 1780-1958; 179 pakken
        E = enkelvoudige kamer en M = meervoudige kamer, met Romeinse cijferaanduiding van de kamer.
        Zie voor de toegagnen de inventarisnummers 1766 - 1780.
        - 1957 rolnummers 1-92 E 1, 1780
        - 1957 rolnummers 1-65 E II, 1781
        - 1957 rolnummers 1-82 E III, 1782
        - 1957 rolnummers 1-117 E IV, 1783
        - 1957 rolnummers 1-50 M I, 1784
        - 1957 rolnummers 51-105 M I, 1785
        - 1957 rolnummers 1-72 M II, 1786
        - 1958 rolnummers 1-128 E I, 1787
        - 1958 rolnummers 1-145 E II, 1788
        - 1958 rolnummers 1-98 E III, 1789
        - 1958 rolnummers 1-75 E IV, 1790
        - 1958 rolnummers 76-166 E IV, 1791
        - 1958 rolnummers 1-75 M I, 1792
        - 1958 rolnummers 76-149 M I, 1793
        - 1958 rolnummers 1-50 M II, 1794
        - 1958 rolnummers 51-109 M II, 1795
        - 1959 rolnummers 1-107 E I, 1796
        - 1959 rolnummers 1-80 E II, 1797
        - 1959 rolnummers 81-165 E II, 1798
        - 1959 rolnummers 1-86 E III, 1799
        - 1959 rolnummers 1-129 E IV, 1800
        - 1959 rolnummers 1-75 M I, 1801
        - 1959 rolnummers 76-150 M I, 1802
        - 1959 rolnummers 1-60 M II, 1803
        - 1959 rolnummers 61-120 M II, 1804
        - 1960 rolnummers 5-113 E I, 1805
        - 1960 rolnummers 1-116 E II, 1806
        - 1960 rolnummers 1-69 E III, 1807
        - 1960 rolnummers 1-75 E IV, 1808
        - 1960 rolnummers 77-145 E IV, 1809
        - 1960 rolnummers 1-60 M I, 1810
        - 1960 rolnummers 61-136 M I, 1811
        - 1960 rolnummers 1-120 M II, 1812
        - 1961 rolnummers 1-132 E I, 1813
        - 1961 rolnummers 1-100 E II, 1814
        - 1961 rolnummers 101-191 E II, 1815
        - 1961 rolnummers 2-95 E III, 1816
        - 1961 rolnummers 1-76 E IV, 1817
        - 1961 rolnummers 77-146 E IV, 1818
        - 1961 rolnummers 1-62 M I, 1819
        - 1961 rolnummers 66-128 M I, 1820
        - 1961 rolnummers 1-60 M II, 1821
        - 1961 rolnummers 61-106 M II, 1822
        - 1962 rolnummers 1-100 E I, 1823
        - 1962 rolnummers 1-107 E II, 1824
        - 1962 rolnummers 1-81 E III, 1825
        - 1962 rolnummers 1-88 E IV, 1826
        - 1962 rolnummers 1-50 M I, 1827
        - 1962 rolnummers 51-117 M I, 1828
        - 1962 rolnummers 1-70 M II, 1829
        - 1962 rolnummers 71-131 M II, 1830
        - 1963 rolnummers 1-85 E I, 1831
        - 1963 rolnummers 1-78 E II, 1832
        - 1963 rolnummers 1-40 E III, 1833
        - 1963 rolnummers 1-72 E IV, 1834
        - 1963 rolnummers 1-50 M I, 1835
        - 1963 rolnummers 51-93 M I, 1836
        - 1963 rolnummers 1-45 M II, 1837
        - 1963 rolnummers 51-99 M II, 1838
        - 1963 rolnummers 102-119 M II, 1839
        - 1964 rolnummers 3-65 E I, 1840
        - 1964 rolnummers 1-50 E II, 1841
        - 1964 rolnummers 51-92 E II, 1842
        - 1964 rolnummers 1-39 E III, 1843
        - 1964 rolnummers 1-54 E IV, 1844
        - 1964 rolnummers 1-50 M I, 1845
        - 1964 rolnummers 51-97 M I, 1846
        - 1964 rolnummers 1-50 M II, 1847
        - 1964 rolnummers 52-85 M II, 1848
        - 1965 rolnummers 1-47 E I, 1849
        - 1965 rolnummers 1-72 E II, 1850
        - 1965 rolnummers 1-57 E III, 1851
        - 1965 rolnummers 1-90 E IV, 1852
        - 1965 rolnummers 1-50 M I, 1853
        - 1965 rolnummers 51-103 M I, 1854
        - 1965 rolnummers 2-108 M II, 1855
        - 1966 rolnummers 1-37 E I, 1856
        - 1966 rolnummers 1-58 E II, 1857
        - 1966 rolnummers 1-30 E III, 1858
        - 1966 rolnummers 1-63 E IV, 1859
        - 1966 rolnummers 2-83 M I, 1860
        - 1966 rolnummers 1-97 M II, 1861
        - 1967 rolnummers 1-15 E I, 1862
        - 1967 rolnummers 1-62 E II, 1863
        - 1967 rolnummers 1-26 E III, 1864
        - 1967 rolnummers 1-51 E IV, 1865
        - 1967 rolnummers 1-83 M I, 1866
        - 1967 rolnummers 1-89 M II, 1867
        - 1968 rolnummers 1-36 E I, 1868
        - 1968 rolnummers 1-84 E II, 1869
        - 1968 rolnummers 1-30 E III, 1870
        - 1968 rolnummers 1-72 E IV, 1871
        - 1968 rolnummers 1-100 M I, 1872
        - 1968 rolnummers 1-110 M II, 1873
        - 1969 rolnummers 6-46 E I, 1874
        - 1969 rolnummers 4-77 E II, 1875
        - 1969 rolnummers 4-34 E III, 1876
        - 1969 rolnummers 1-73 E IV, 1877
        - 1969 rolnummers 1-99 M I, 1878
        - 1969 rolnummers 1-107 M II, 1879
        - 1970 rolnummers 1-60 E I, 1880
        - 1970 rolnummers 1-69 E II, 1881
        - 1970 rolnummers 1-41 E III, 1882
        - 1970 rolnummers 1-60 E IV, 1883
        - 1970 rolnummers 1-108 M I, 1884
        - 1970 rolnummers 1-108 M II, 1885
        - 1971 rolnummers 3-58 E I, 1886
        - 1971 rolnummers 1-75 E II, 1887
        - 1971 rolnummers 1-95 E III, 1888
        - 1971 rolnummers 1-76 E IV, 1889
        - 1971 rolnummers 1-102 M I, 1890
        - 1971 rolnummers 2-107 M II, 1891
        - 1972 rolnummers 1-57 E I, 1892
        - 1972 rolnummers 1-72 E II, 1893
        - 1972 rolnummers 2-53 E III, 1894
        - 1972 rolnummers 1-80 E IV, 1895
        - 1972 rolnummers 1-115 M I, 1896
        - 1972 rolnummers 1-90 M II, 1897
        - 1973 rolnummers 1-55 E I, 1898
        - 1973 rolnummers 2-98 E II, 1899
        - 1973 rolnummers 5-67 E III, 1900
        - 1973 rolnummers 2-124 E IV, 1901
        - 1973 rolnummers 2-75 M I, 1902
        - 1973 rolnummers 76-125 M I, 1903
        - 1973 rolnummers 2-94 M II, 1904
        - 1974 rolnummers 1-67 E I, 1905
        - 1974 rolnummers 1-106 E II, 1906
        - 1974 rolnummers 1-76 E III, 1907
        - 1974 rolnummers 1-136 E IV, 1908
        - 1974 rolnummers 1-122 M I, 1909
        - 1974 rolnummers 1-66 M II, 1910
        - 1974 rolnummers 67-140 M II, 1911
        - 1975 rolnummers 1-71 E I, 1912
        - 1975 rolnummers 2-136 E II, 1913
        - 1975 rolnummers 1-112 E III, 1914
        - 1975 rolnummers 1-149 E IV, 1915
        - 1975 rolnummers 1-79 M I, 1916
        - 1975 rolnummers 80-134 M I, 1917
        - 1975 rolnummers 1-75 M II, 1918
        - 1975 rolnummers 76-125 M II, 1919
        - 1976 rolnummers 1-61 E I, 1920
        - 1976 rolnummers 2-160 E II, 1921
        - 1976 rolnummers 2-123 E III, 1922
        - 1976 rolnummers 1-180 E IV, 1923
        - 1976 rolnummers 1-148 M I, 1924
        - 1976 rolnummers 1-155 M II, 1925
        - 1977 rolnummers 1-161 E I, 1926
        - 1977 rolnummers 4-59 E II, 1927
        - 1977 rolnummers 1-106 E III, 1928
        - 1977 rolnummers 1-113 E IV, 1929
        - 1977 rolnummers 3-64 E V, 1930
        - 1977 rolnummers 1-34 E VI, 1931
        - 1977 rolnummers 1-75 M I, 1932
        - 1977 rolnummers 76-142 M I, 1933
        - 1977 rolnummers 2-148 M II, 1934
        - 1977 rolnummers 1-99 M III, 1935
        - 1978 rolnummers 1-32 E 1, 1936
        - 1978 rolnummers 1-55 E II, 1937
        - 1978 rolnummers 1-138 E III, 1938
        - 1978 rolnummers 1-223 E IV, 1939
        - 1978 rolnummers 1-125 E V, 1940
        - 1978 rolnummers 1-79 E VI, 1941
        - 1978 rolnummers 1-59 M I, 1942
        - 1978 rolnummers 60-144 M I, 1943
        - 1978 rolnummers 1-84 M II, 1944
        - 1978 rolnummers 85-147 M II, 1945
        - 1978 rolnummers 1-64 M III, 1946
        - 1978 rolnummers 65-128 M III, 1947
        - 1979 rolnummers 1-90 E I, 1948
        - 1979 rolnummers 1-13 E II, 1949
        - 1979 rolnummers 2-118 E III, 1950
        - 1979 rolnummers 1-167 E IV, 1951
        - 1979 rolnummers 1-142 E V, 1952
        - 1979 rolnummers 1-36 E VI, 1953
        - 1979 rolnummers 1-12 E VII, 1954
        - 1979 rolnummers 1-112 M I, 1955
        - 1979 rolnummers 1-119 M II, 1956
        - 1979 rolnummers 3-88 M III, 1957
        - 1979 rolnummers 89-159 M III, 1958
  - Buitengerechtelijke zaken, 3
    - Register van inschrijving van gedeponeerde akten van diverse aard, 1946 -1986; 1959; 1 deel
      Openbaarheid beperkt tot 01-01-2062
    - Register van inschrijving van de leden van de Rechterlijke Macht en het Openbaar Ministerie in het ressort 's-Gravenhage, 1945 -1981; 1960; 1 deel
      Dit register bevat aantekeningen van (voor)namen, benoemingsdata en overige personele aantekeningen van (vice) presidenten, (plv.)raadsheren, Procureurs-Generaal, advocaten-generaal en (substituut/waarnemend) griffiers.
    - Processen-verbaal van beëdigingen en beloften van de leden van de Rechterlijke Macht in het ressort 's-Gravenhage, 1945-1979; 1961-1966; 5 delen
      - 1945 mei 17 - 1952 sept 2, 1961
      - 1952 sept 3 - 1963 jan 31, 1962
      - 1963 mrt 14 - 1969 mrt 10, 1963
      - 1969 apr 11 - 1973 okt 11, 1964
      - 1973 okt 25 - 1977 apr 21, 1965
      - 1977 mei 12 - 1979 okt 4, 1966
- Raad van Beroep voor Directe Belastingen, II
  - Registers van inschrijving van behandelde beroepschriften van inkomsten-, waardevermeerderings-, vermogens- en gemeentefondsbelasting, 1940-1957; 1967-1977; 11 delen
    Vanaf het derde deel werd alleen de beroepschriften van de inkomsten en vermogensbelasting bijgehouden.
    Zie voor toegangen op de beroepsschriften de inventarsinummers 2006 - 2009.
    - 1940 dec - 11 volgnr. 363 - 1943 sept - 27 volgnr. 126, 1967
      De waardevermeerderingsbelastingsbelasting werd vanaf juli 1941 onder hetzelfde volgnummer ingeschreven.
    - 1943 sept - 29 volgnr. 127 - 1948 jan - 19 volgnr. 18, 1968
    - 1948 jan - 20 volgnr. 19 - 1948 nov - 30 volgnr. 636, 1969
    - 1948 nov - 29 volgnr. 637 - 1950 febr - 16 volgnr. 60, 1970
    - 1950 febr - 16 volgnr. 61 - 1951 jan - 16 volgnr 60, 1971
    - 1951 jan - 16 volgnr. 61 - 1952 febr - 4 volgnr. 78, 1972
    - 1952 febr - 4 volgnr. 79 - 1952 dec - 23 volgnr. 720, 1973
    - 1952 dec - 23 volgnr. 721 - 1953 dec - 17 volgnr. 631, 1974
    - 1953 dec - 18 volgnr. 632 - 1954 nov - 17 volgnr. 606, 1975
    - 1954 nov - 17 volgnr. 607 - 1956 febr - 1 volgnr. 48, 1976
    - 1956 febr - 1 volgnr. 49 - 1957 febr - 28 volgnr. 141, 1977
  - Alfabetische klappers van behandelde beroepschriften van inkomsten-, waardevermeerderings-, vermogens- en gemeentefondsbelasting, 1940-1957; 1978-1981; 4 delen
    Deze klappers zijn een toegang op de inventarisnummers 1995 - 2005.
    - 1940-1947, 1978
    - 1948-1950, 1979
    - 1951-1953, 1980
    - 1954-1957, 1981
  - Uitspraken van de behandelde beroepschriften van inkomsten-, waardevermeerderings-, vermogensen gemeentefondsbelasting, 1940 -1957; 1982-1998; 17 pakken
    - 1940 volgnummers 1 - 388, 1982
    - 1941 volgnummers 1 - 400, 1983
    - 1942 volgnummers 1 - 97; 1943 volgnummers 1 - 178, 1984
    - 1944 volgnummers 1 - 147; 1945 volgnummers 1 - 80, 1985
    - 1946 volgnummers 1 - 107; 1947 volgnummers 1 - 213, 1986
    - 1948 volgnummers 1 - 709, 1987
    - 1949 volgnummers 1 - 449, 1988
    - 1950 volgnummers 1 - 633, 1989
    - 1951 volgnummers 1 - 611, 1990
    - 1952 volgnummers 1 - 735, 1991
    - 1953 volgnummers 1 - 648, 1992
    - 1954 volgnummers 1 - 667, 1993
    - 1955 volgnummers 1 - 271, 1994
    - 1955 volgnummers 272 - 524, 1995
    - 1956 volgnummers 1 - 250, 1996
    - 1956 volgnummers 251 - 471, 1997
    - 1957 volgnummers 1 - 138, 1998
  - Registers van inschrijving van behandelde beroepschriften van personele belasting, 1941-1956; 1999-2001; 3 delen
    zie voor toegang de inventarsinummers 2002 - 2003.
    - 1941 okt - 4 volgnr. 363 - 1948 sept - 3 volgnr. 101, 1999
    - 1948 sept - 8 volgnr. 102 - 1956 mei - 3 volgnr. 6, 2000
    - 1956 mei - 16 volgnr. 7 - 1956 dec - 8 volgnr. 16, 2001
  - Alfabetische ingangsregisters van behandelde beroepschriften van personele belasting, 1940-1956; 2002-2003; 2 banden
    Deze klappers zijn een ingang op de inventarisnummers 1999 - 2001.
    - 1940-1950, 2002
    - 1951-1956, 2003
  - Uitspraken van de behandelde beroepschriften van personele belasting, 1941 -1956; 2004-2011; 8 pakken
    - 1940 volgnummers 1 - 175; 1941 volgnummers 1 - 127, 2004
    - 1942 volgnummers 1 - 83; 1943 volgnummers 1 - 35, 2005
    - 1944 volgnummers 1 - 73; 1945 volgnummers 1 - 34, 2006
    - 1946 volgnummers 1 - 84; 1947 volgnummers 1 - 141, 2007
    - 1948 volgnummers 1 - 88; 1949 volgnummers 1 - 158, 2008
    - 1950 volgnummers 1 - 81; 1951 volgnummers 1 - 63, 2009
    - 1952 volgnummers 1 - 70; 1953 volgnummers 1 - 115, 2010
    - 1954 volgnummers 1 - 62; 1955 volgnummers 1 - 33; 1956 volgnummers 1 - 16, 2011
  - Registers van inschrijving van behandelde beroepschriften van belasting van de Dode hand en ondernemingsbelasting, 1935-1955; 2012-2014; 3 banden
    Zie voor de uitspraken de inventarsinummers 2017 - 2019.
    - 1935 febr - 25 volgnr. 1 - 1940 mrt - 7 volgnr. 1 (Dode Hand); 1943 mrt - 6 volgnr. 1 - 1949 mei - 30 volgnr. 84 (Ondernemingsbelasting), 2012
    - 1949 jun - 2 volgnr. 85 - 1954 mrt - 1 volgnr. 18 (Ondernemingsbelasting), 2013
    - 1954 mrt - 12 volgnr. 19 - 1955 nov - 21 volgnr. 12 (Ondernemingsbelasting), 2014